public/dictionaries/os.aff
FLAG num
SFX 221 Y 135
SFX 221 аст асты
SFX 221 аст астӕн
SFX 221 аст астмӕ
SFX 221 аст астӕй
SFX 221 аст астыл
SFX 221 аст астимӕ
SFX 221 аст астау
SFX 221 аст ӕстытӕ
SFX 221 аст ӕстыты
SFX 221 аст ӕстытӕн
SFX 221 аст ӕстытӕм
SFX 221 аст ӕстытӕй
SFX 221 аст ӕстытыл
SFX 221 аст ӕстытимӕ
SFX 221 аст ӕстытау
SFX 221 ад ады
SFX 221 ад адӕн
SFX 221 ад адмӕ
SFX 221 ад адӕй
SFX 221 ад адыл
SFX 221 ад адимӕ
SFX 221 ад адау
SFX 221 ад ӕдтытӕ
SFX 221 ад ӕдтыты
SFX 221 ад ӕдтытӕн
SFX 221 ад ӕдтытӕм
SFX 221 ад ӕдтытӕй
SFX 221 ад ӕдтытыл
SFX 221 ад ӕдтытимӕ
SFX 221 ад ӕдтытау
SFX 221 алд алды
SFX 221 алд алдӕн
SFX 221 алд алдмӕ
SFX 221 алд алдӕй
SFX 221 алд алдыл
SFX 221 алд алдимӕ
SFX 221 алд алдау
SFX 221 алд ӕлдтытӕ
SFX 221 алд ӕлдтыты
SFX 221 алд ӕлдтытӕн
SFX 221 алд ӕлдтытӕм
SFX 221 алд ӕлдтытӕй
SFX 221 алд ӕлдтытыл
SFX 221 алд ӕлдтытимӕ
SFX 221 алд ӕлдтытау
SFX 221 афт афты
SFX 221 афт афтӕн
SFX 221 афт афтмӕ
SFX 221 афт афтӕй
SFX 221 афт афтыл
SFX 221 афт афтимӕ
SFX 221 афт афтау
SFX 221 афт ӕфтытӕ
SFX 221 афт ӕфтыты
SFX 221 афт ӕфтытӕн
SFX 221 афт ӕфтытӕм
SFX 221 афт ӕфтытӕй
SFX 221 афт ӕфтытыл
SFX 221 афт ӕфтытимӕ
SFX 221 афт ӕфтытау
SFX 221 арст арсты
SFX 221 арст арстӕн
SFX 221 арст арстмӕ
SFX 221 арст арстӕй
SFX 221 арст арстыл
SFX 221 арст арстимӕ
SFX 221 арст арстау
SFX 221 арст ӕрстытӕ
SFX 221 арст ӕрстыты
SFX 221 арст ӕрстытӕн
SFX 221 арст ӕрстытӕм
SFX 221 арст ӕрстытӕй
SFX 221 арст ӕрстытыл
SFX 221 арст ӕрстытимӕ
SFX 221 арст ӕрстытау
SFX 221 онд онды
SFX 221 онд ондӕн
SFX 221 онд ондмӕ
SFX 221 онд ондӕй
SFX 221 онд ондыл
SFX 221 онд ондимӕ
SFX 221 онд ондау
SFX 221 онд ӕндтытӕ
SFX 221 онд ӕндтыты
SFX 221 онд ӕндтытӕн
SFX 221 онд ӕндтытӕм
SFX 221 онд ӕндтытӕй
SFX 221 онд ӕндтытыл
SFX 221 онд ӕндтытимӕ
SFX 221 онд ӕндтытау
SFX 221 адт адты
SFX 221 адт адтӕн
SFX 221 адт адтмӕ
SFX 221 адт адтӕй
SFX 221 адт адтыл
SFX 221 адт адтимӕ
SFX 221 адт адтау
SFX 221 адт ӕдтытӕ
SFX 221 адт ӕдтыты
SFX 221 адт ӕдтытӕн
SFX 221 адт ӕдтытӕм
SFX 221 адт ӕдтытӕй
SFX 221 адт ӕдтытыл
SFX 221 адт ӕдтытимӕ
SFX 221 адт ӕдтытау
SFX 221 ыд ыды
SFX 221 ыд ыдӕн
SFX 221 ыд ыдмӕ
SFX 221 ыд ыдӕй
SFX 221 ыд ыдыл
SFX 221 ыд ыдимӕ
SFX 221 ыд ыдау
SFX 221 ыд ыдтытӕ
SFX 221 ыд ыдтыты
SFX 221 ыд ыдтытӕн
SFX 221 ыд ыдтытӕм
SFX 221 ыд ыдтытӕй
SFX 221 ыд ыдтытыл
SFX 221 ыд ыдтытимӕ
SFX 221 ыд ыдтытау
SFX 221 агъд агъды
SFX 221 агъд агъдӕн
SFX 221 агъд агъдмӕ
SFX 221 агъд агъдӕй
SFX 221 агъд агъдыл
SFX 221 агъд агъдимӕ
SFX 221 агъд агъдау
SFX 221 агъд ӕгъдтытӕ
SFX 221 агъд ӕгъдтыты
SFX 221 агъд ӕгъдтытӕн
SFX 221 агъд ӕгъдтытӕм
SFX 221 агъд ӕгъдтытӕй
SFX 221 агъд ӕгъдтытыл
SFX 221 агъд ӕгъдтытимӕ
SFX 221 агъд ӕгъдтытау

SFX 312 Y 44 #Склонение по падежам неосетинских фамилий
SFX 312 г гы
SFX 312 к кы
SFX 312 0 йы [^ӕаоэеиыюя][у]
SFX 312 0 ы [ӕаоэеиыюя][у]
SFX 312 0 ы [бвджзлмнпрстфхцчшщъ]
SFX 312 0 йы [аӕеиоыэюя]
SFX 312 й йы
SFX 312 ь ы
SFX 312 0 йӕн [^ӕаоэеиыюя][у]
SFX 312 0 ӕн [ӕаоэеиыюя][у]
SFX 312 0 ӕн [бвгкджзлмнпрстфхцчшщъ]
SFX 312 0 йӕн [аӕеиоыэюя]
SFX 312 й йӕн
SFX 312 ь ӕн
SFX 312 0 мӕ
SFX 312 0 ӕ [й]
SFX 312 0 йӕ [^ӕаоэеиыюя][у]
SFX 312 0 ӕй [ӕаоэеиыюя][у]
SFX 312 0 ӕй [бвгкджзлмнпрстфхцчшщъ]
SFX 312 0 йӕ [аӕеиоыэюя]
SFX 312 ь ӕй
SFX 312 0 йыл [^ӕаоэеиыюя][у]
SFX 312 0 ыл [ӕаоэеиыюя][у]
SFX 312 0 ыл [бвгкджзлмнпрстфхцчшщъ]
SFX 312 0 йыл [аӕеиоыэюя]
SFX 312 й йыл
SFX 312 ь ыл
SFX 312 0 имӕ [^йь]
SFX 312 й имӕ [й]
SFX 312 ь имӕ
SFX 312 0 йау [^ӕаоэеиыюя][у]
SFX 312 0 ау [ӕаоэеиыюя][у]
SFX 312 0 ау [бвгкджзлмнпрстфхцчшщъ]
SFX 312 0 йау [аӕеиоыэюя]
SFX 312 й йау
SFX 312 ь ау
SFX 312 0 тӕ
SFX 312 0 ты
SFX 312 0 тӕн
SFX 312 0 тӕм
SFX 312 0 тӕй
SFX 312 0 тыл
SFX 312 0 тимӕ
SFX 312 0 тау

SFX 313 Y 7 #Склонение осетинских фамилий: Абайтӕ и т.д.
SFX 313 тӕ ты
SFX 313 тӕ тӕн
SFX 313 тӕ тӕм
SFX 313 тӕ тӕй
SFX 313 тӕ тыл
SFX 313 тӕ тимӕ
SFX 313 тӕ тау

SFX 314 Y 56 #Осетинские личные имена; осет. фамилии типа Абиан, Плион и т.п.; осет. географические названия (Ирыстон, Цыкола, Рукъ и т.д.)
SFX 314 г джы
SFX 314 кк ччы
SFX 314 к чы [^к]к
SFX 314 0 йы [^ӕаоэеиыюя][у]
SFX 314 0 ы [ӕаоэеиыюя][у]
SFX 314 0 ы [бвджзлмнпрстфхцчшщ]
SFX 314 0 йы [аӕеиоыэюя]
SFX 314 й йы
SFX 314 ь ы
SFX 314 ъ ъы [^к]ъ
SFX 314 къ чъы
SFX 314 0 йӕн [^ӕаоэеиыюя][у]
SFX 314 0 ӕн [ӕаоэеиыюя][у]
SFX 314 0 ӕн [бвгкджзлмнпрстфхцчшщъ]
SFX 314 0 йӕн [аӕеиоыэюя]
SFX 314 й йӕн
SFX 314 ь ӕн
SFX 314 0 мӕ [ӕабвгдежийлнорсуфчшщыьэюя]
SFX 314 хъ хъы [^ъ]хъ
SFX 314 0 мӕ [^х][ъ]
SFX 314 0 мӕ [^з][з]
SFX 314 0 мӕ [^к][к]
SFX 314 0 мӕ [^м][м]
SFX 314 0 мӕ [^п][п]
SFX 314 0 мӕ [^т][т]
SFX 314 0 мӕ [^х][х]
SFX 314 0 мӕ [^ц][ц]
SFX 314 зз змӕ
SFX 314 кк кмӕ
SFX 314 мм ммӕ
SFX 314 пп пмӕ
SFX 314 тт тмӕ
SFX 314 хх хмӕ
SFX 314 цц цмӕ
SFX 314 хъхъ хъмӕ
SFX 314 0 ӕ [й]
SFX 314 0 йӕ [^ӕаоэеиыюя][у]
SFX 314 0 ӕй [ӕаоэеиыюя][у]
SFX 314 0 ӕй [бвгкджзлмнпрстфхцчшщъ]
SFX 314 0 йӕ [аӕеиоыэюя]
SFX 314 ь ӕй
SFX 314 0 йыл [^ӕаоэеиыюя][у]
SFX 314 0 ыл [ӕаоэеиыюя][у]
SFX 314 0 ыл [бвгкджзлмнпрстфхцчшщъ]
SFX 314 й йыл
SFX 314 0 йыл [аӕеиоыэюя]
SFX 314 ь ыл
SFX 314 0 имӕ [^йь]
SFX 314 й имӕ [й]
SFX 314 ь имӕ
SFX 314 0 йау [^ӕаоэеиыюя][у]
SFX 314 0 ау [ӕаоэеиыюя][у]
SFX 314 0 ау [бвгкджзлмнпрстфхцчшщъ]
SFX 314 й йау
SFX 314 0 йау [аӕеиоыэюя]
SFX 314 ь ау

SFX 315 Y 38 #Неосетинские личные имена; неосетинские географические названия
SFX 315 г джы
SFX 315 г гы
SFX 315 к чы
SFX 315 к кы
SFX 315 0 йы [^ӕаоэеиыюя][у]
SFX 315 0 ы [ӕаоэеиыюя][у]
SFX 315 0 ы [бвджзлмнпрстфхцчшщъ]
SFX 315 0 йы [аӕеиоыэюя]
SFX 315 й йы
SFX 315 ь ы
SFX 315 0 йӕн [^ӕаоэеиыюя][у]
SFX 315 0 ӕн [ӕаоэеиыюя][у]
SFX 315 0 ӕн [бвгкджзлмнпрстфхцчшщъ]
SFX 315 0 йӕн [аӕеиоыэюя]
SFX 315 й йӕн
SFX 315 ь ӕн
SFX 315 0 мӕ
SFX 315 0 ӕ [й]
SFX 315 0 йӕ [^ӕаоэеиыюя][у]
SFX 315 0 ӕй [ӕаоэеиыюя][у]
SFX 315 0 ӕй [бвгкджзлмнпрстфхцчшщъ]
SFX 315 0 йӕ [аӕеиоыэюя]
SFX 315 ь ӕй
SFX 315 0 йыл [^ӕаоэеиыюя][у]
SFX 315 0 ыл [ӕаоэеиыюя][у]
SFX 315 0 ыл [бвгкджзлмнпрстфхцчшщъ]
SFX 315 0 йыл [аӕеиоыэюя]
SFX 315 й йыл
SFX 315 ь ыл
SFX 315 0 имӕ [^йь]
SFX 315 й имӕ [й]
SFX 315 ь имӕ
SFX 315 0 йау [^ӕаоэеиыюя][у]
SFX 315 0 ау [ӕаоэеиыюя][у]
SFX 315 0 ау [бвгкджзлмнпрстфхцчшщъ]
SFX 315 0 йау [аӕеиоыэюя]
SFX 315 й йау
SFX 315 ь ау

##### ПРЕФИКСЫ ДЛЯ СЛОВ ТИПА БАГÆПП, ФÆЦÆЙХÆЦЦÆ и т.п.

CIRCUMFIX 900

PFX 101 Y 3 #Глагольный префикс а- (ахӕрын, ацӕрын и т.д.; а также ацӕйхӕрын, ацӕйцӕрын)
PFX 101 0 а [^ӕ]/900 .
PFX 101 ӕ а/900 .
PFX 101 0 ацӕй/900 .

PFX 102 Y 3 #Глагольный префикс ба- (бахӕрын, базгъорын и т.д.; а также бацӕйхӕрын, бацӕйзгъорын)
PFX 102 0 ба [^ӕ]/900 .
PFX 102 ӕ ба/900 .
PFX 102 0 бацӕй/900 .

PFX 103 Y 3 #Глагольный префикс ра- (рацӕуын и т.д.; а также рацӕйцӕуын)
PFX 103 0 ра [^ӕ]/900 .
PFX 103 ӕ ра/900 .
PFX 103 0 рацӕй/900 .

PFX 104 Y 4 #Глагольный префикс ӕр- (ӕрцӕуын и т.д.; а также ӕрцӕйцӕуын)
PFX 104 0 ӕр/900 .
PFX 104 0 ӕрцӕй/900 .
PFX 104 0 ʼр/900 .
PFX 104 0 ʼрцӕй/900 .

PFX 105 Y 6 #Глагольный префикс ӕрба- (ӕрбацӕуын и т.д.; а также ӕрбацӕйцӕуын)
PFX 105 0 ӕрба [^ӕ]/900 .
PFX 105 ӕ ӕрба/900 .
PFX 105 0 ӕрбацӕй/900 .
PFX 105 0 ʼрба [^ӕ]/900 .
PFX 105 ӕ ʼрба/900 .
PFX 105 0 ʼрбацӕй/900 .

PFX 106 Y 2 #Глагольный префикс с- [1] (сзынын и т.д.; а также сцӕйзынын)
PFX 106 0 с/900 .
PFX 106 0 сцӕй/900 .

PFX 107 Y 3 #Глагольный префикс ны- [1] (нывналын, нывӕрын, нызгъалын и т.д.)
PFX 107 ӕ ны/900 .
PFX 107 и ныйи/900 .
PFX 107 0 ны [^ӕи]/900 .

PFX 108 Y 19 #Глагольный префикс ны- [2] с удвоением (ныннайын, ныццӕуын и т.д.)
PFX 108 а ныййа/900 .
PFX 108 ӕ ныйй /900 .
PFX 108 д ныдд/900 .
PFX 108 з нызз/900 .
PFX 108 и ныйи/900 .
PFX 108 к ныкк/900 .
PFX 108 л нылл/900 .
PFX 108 м нымм/900 .
PFX 108 н нынн/900 .
PFX 108 о ныууо/900 .
PFX 108 п ныпп/900 .
PFX 108 р нырр/900 .
PFX 108 с нысс/900 .
PFX 108 т нытт/900 .
PFX 108 у ныуу/900 .
PFX 108 ф ныфф/900 .
PFX 108 х ныхх/900 .
PFX 108 ц ныцц/900 .
PFX 108 ч нычч/900 .

PFX 109 Y 6 #Глагольный префикс ны- [3] с удвоением двойных букв (ныдздзурын и т.д.)
PFX 109 дз ныдздз/900 .
PFX 109 дж ныдждж/900 .
PFX 109 къ ныкъкъ/900 .
PFX 109 тъ нытътъ/900 .
PFX 109 хъ ныхъхъ/900 .
PFX 109 чъ нычъчъ/900 .

PFX 110 Y 2 #Глагольный префикс фӕ- (фӕфыссын и т.д.; а также фӕцӕйфыссын и т.д.)
PFX 110 0 фӕ/900 .
PFX 110 0 фӕцӕй/900 .

SFX 115 Y 46
SFX 115 г джы
SFX 115 к чы
SFX 115 0 йы [^ӕаоэеиыюя][у]
SFX 115 0 ы [ӕаоэеиыюя][у]
SFX 115 0 ы [бвджзлмнпрстфхцчшщ]
SFX 115 0 йы [аӕеиоыэюя]
SFX 115 й йы
SFX 115 ь ы
SFX 115 ъ ъы [^к]ъ
SFX 115 къ чъы
SFX 115 0 йӕн [^ӕаоэеиыюя][у]
SFX 115 0 ӕн [ӕаоэеиыюя][у]
SFX 115 0 ӕн [бвгкджзлмнпрстфхцчшщъ]
SFX 115 0 йӕн [аӕеиоыэюя]
SFX 115 й йӕн
SFX 115 ь ӕн
SFX 115 0 мӕ
SFX 115 0 ӕ [й]
SFX 115 0 йӕ [^ӕаоэеиыюя][у]
SFX 115 0 ӕй [ӕаоэеиыюя][у]
SFX 115 0 ӕй [бвгкджзлмнпрстфхцчшщъ]
SFX 115 0 йӕ [аӕеиоыэюя]
SFX 115 ь ӕй
SFX 115 0 йыл [^ӕаоэеиыюя][у]
SFX 115 0 ыл [ӕаоэеиыюя][у]
SFX 115 0 ыл [бвгкджзлмнпрстфхцчшщъ]
SFX 115 0 йыл [аӕеиоыэюя]
SFX 115 й йыл
SFX 115 ь ыл
SFX 115 0 имӕ [^йь]
SFX 115 й имӕ [й]
SFX 115 ь имӕ
SFX 115 0 йау [^ӕаоэеиыюя][у]
SFX 115 0 ау [ӕаоэеиыюя][у]
SFX 115 0 ау [бвгкджзлмнпрстфхцчшщъ]
SFX 115 0 йау [аӕеиоыэюя]
SFX 115 й йау
SFX 115 ь ау
SFX 115 0 тӕ/900,101,102,103,104,105,106,107,108,109,110
SFX 115 0 ты
SFX 115 0 тӕн
SFX 115 0 тӕм
SFX 115 0 тӕй
SFX 115 0 тыл
SFX 115 0 тимӕ
SFX 115 0 тау
